臺灣臺中地方法院民事裁定　　　　　　　94年度訴字第2597號
原　　　告　乙　○
　　　　　　甲○○
被　　　告　丙○○
　　　　　　佳鑫交通企業有限公司
法定代理人　邱曾阿梅
上列當事人間因業務過失致死案件，經原告向本院刑事庭提起損
害賠償之附帶民事訴訟，案經刑事庭移送前來，本院裁定如下：
    主      文
原告之訴駁回。
訴訟費用由原告負擔。
    理      由
一、原告起訴主張：被告丙○○為受僱於被告佳鑫交通企業有限
    公司（以下稱佳鑫公司）之司機，於民國（下同）92年12月
    19日下午，駕駛車號IY-980號營業大貨車，沿國道一號公路
    ，自中壢工業區欲返回台南，於同日15時30分許，途經南向
    187公里650公尺處，疏未注意車前狀況，並隨時採取必要之
    安全措施，竟撞及被害人周美鈴所駕駛、後載訴外人林莉莉
    、廖月華、戴玉雲之JE-6871號自用小客車，造成周美玲受
    有頭部、體腔出血、引發出血性休克，經送醫後仍不治死亡
    。被告丙○○駕車疏未注意車前狀況及採取必要安全措施，
    致被害人死亡，顯有過失；被告佳鑫公司為丙○○之僱用人
    ，應連帶負損害賠償責任。而原告為被害人之父母，爰請求
    被告賠償：(1)喪葬費：原告乙○支出喪葬費新臺幣（下同）
    693,731元；(2)扶養費：原告乙○（24年7月10日出生）、甲
    ○○（26年8月12日出生）分別為被害人周美玲（55年10月5
    日出生）之父母，於被害人於92年12月20日死亡時，原告乙
    ○、甲○○分別為68歲、66歲，不能維持生活而無謀生能力
    ，依法有受被害人扶養之權利。而依90年台閩地區（男性、
    女性）簡易生命表，原告乙○、甲○○分別有平均餘命12.9
    6年（即155個月）、16.89年（即202個月）。另依行政院主
    計處編製之中華民國台灣地區國民所得統計表摘要，所列92
    年平均每人民間消費支出為281,014元，亦即每月消費支出
    額為23,418元（計算式：281,014÷12=23,418，元以下四捨
    五入），以此為計算，本件扶養費之標準，依月別單利5/12
    %複式霍夫曼公式，扣除中間利息，並扣除其他扶養義務人
    所應負擔之扶養義務部分（原告乙○、甲○○有五名子女，
    被害人應負擔之扶養義務為五分之一），原告乙○得請求
    559,143元，原告甲○○得請求685,364元。(3)精神慰撫金：
    原告二人驟失愛女，白髮人送黑髮人，精神痛苦非輕，爰各
    請求2,000,000元之精神慰撫金。以上總計，原告乙○得請
    求之金額為3,252,874元；甲○○得請求之金額為2,685,364
    元。並聲明：(一)被告應連帶給付原告乙○3,252,874元、原
    告甲○○2,685,364元；(二)願供擔保，請准宣告假執行。
二、按原告之訴，其起訴不合程式或不備其他要件者，法院應以
    裁定駁回之，民事訴訟法第二百四十九條第一項第六款定有
    明文。又「刑事訴訟諭知無罪、免訴或不受理之判決者，除
    經原告之聲請，應將附帶民事訴訟移送管轄法院之民事庭外
    ，應以判決駁回原告之訴，刑事訴訟法第五百零三條第一項
    定有明文。是以刑事法院依同法第五百零四條第一項規定，
    將附帶民事訴訟以裁定移送於該法院民事庭者，以刑事部分
    宣告被告有罪之判決者為限。至刑事訴訟諭知無罪之判決，
    或實質上為無罪，僅因屬裁判上一罪，而不另為無罪之諭知
    者，倘刑事法院未經聲請，即將該附帶民事訴訟以裁定移送
    於民事庭時，其訴為不合法，受移送之民事庭應以裁定駁回
    之。」最高法院93年度台抗字第656裁判要旨可資參照。茲
    查：被告丙○○駕駛車號IY-980號營業大貨車，於上揭時地
    撞及被害人周美鈴所駕駛之JE-6871號自用小客車，周美玲
    因而受傷死亡，臺灣臺中地方法院檢察署檢察官雖將被告丙
    ○○以涉犯業務過失致人於死罪嫌提起公訴（94年度偵字第
    1190號），但案經本院刑事庭審理後，判決被告丙○○無罪
    （94年度交訴字第47號），有該刑事判決在卷可參。本件附
    帶民事訴訟，於刑事訴訟諭知被告丙○○無罪之判決，又未
    經原告聲請將附帶民事訴訟移送民事庭時，本應以判決駁回
    原告之訴，但刑事庭誤將該訴訟移送民事庭，則依首揭說明
    ，本件附帶民事訴訟為不合法，應以裁定駁回之。
三、依民事訴訟法第二百四十九條第一項第六款、第九十五條、
    第七十八條，裁定如主文。
中　　華　　民　　國　　94　　年　　11　　月　　25　　日
                  民事第一庭  法  官  游文科
正本係照原本作成。
如不服本裁定，應於送達後10日內向本院提出抗告狀，並繳納抗
告裁判費新臺幣1,000元。
中　　華　　民　　國　　94　　年　　11　　月　　25　　日
                              書記官
